臺灣高等法院臺中分院民事裁定
111年度抗字第331號
抗  告  人  廖菜青  
代  理  人  葉承鑫律師
            顏紘頤律師
相  對  人  毛俊清(即友城企業社)

代  理  人  魏光玄律師
上列當事人間假處分事件，對於中華民國111年6月27日臺灣彰化
地方法院111年度裁全字第192號裁定，提起抗告，本院裁定如下
：
    主  文
抗告駁回。
抗告訴訟費用由抗告人負擔。
    理  由
一、相對人聲請意旨略以：緣抗告人之夫即許○（下稱許○）於民
    國110年9月15日上午9時8分許，因故在相對人所經營工廠（
    下稱系爭工廠）附近點火燃燒雜草，致蔓延波及系爭工廠，
    致系爭工廠及廠內放置原物料、存貨等遭焚毀，或澆濕而無
    法使用，相對人損失高達新臺幣（下同）380萬0480元以上
    ，而前開刑事案件現由臺灣彰化地方檢察署（下稱彰化地檢
    ）110年度偵字第14929號偵查中，且許○復具狀聲請調解等
    情，堪認許○應負損害賠償責任；然經相對人對許○聲請假扣
    押獲准並依法調閱許○之財產資料後，始知許○已無任何財產
    及收入，無法強制執行，且許○又於本件火災發生後，旋於
    同年11月24日將其所有如原裁定附表所示3筆土地（下稱系
    爭不動產），以夫妻贈與為登記原因，移轉登記予抗告人，
    屬惡意脫產，顯已損害相對人債權；倘再任由抗告人任意處
    分系爭不動產，恐其現狀變更，致日後有不能強制執行或甚
    難執行之虞，願供擔保以代釋明，爰聲請假處分等語（經原
    法院裁定准相對人以84萬7490元為抗告人供擔保後，抗告人
    於本案訴訟終結或判決確定前，對於系爭不動產不得為讓與
    、設定抵押、出租及其他一切處分行為。）
二、抗告意旨略以：相對人僅釋明假處分請求原因，並未就假處
    分之原因盡釋明之責，無從認定本件有日後不能強制執行或
    甚難執行之虞，縱相對人陳明願供擔保，仍不能補其未就本
    件假處分原因之證明。且相對人就系爭不動產現狀變更，或
    將有變更之具體情形，均未提出證據加以釋明，自不得認系
    爭土地過去存在之狀態已有變更或將有變更，致日後不能強
    制執行或甚難強制執行之虞。原裁定忽略相對人應釋明假處
    分原因之請求，自與法未合，原裁定禁止其就系爭不動產為
    移轉、讓與、設定抵押權及其他一切處分行為，顯有違誤。
    爰請求廢棄原裁定，駁回相對人假處分之聲請等語，資為抗
    辯。
三、按債權人就金錢請求以外之請求，因請求標的之現狀變更，
    有日後不能強制執行，或甚難執行之虞，欲保全強制執行者
    ，得聲請假處分，又假扣押非因請求標的之現狀變更，有日
    後不能強制執行，或甚難執行之虞者，不得為之。民事訴訟
    法第532條定有明文。雖同法第533條規定，關於假扣押之規
    定，於假處分準用之。而依準用之結果，依同法第526條之
    規定，假處分之請求及假處分之原因，均應釋明之。惟所謂
    釋明，依同法第284條之規定，得用可使法院信其主張為真
    實之一切證據。但依證據之性質不能即時調查者，不在此限
    。經查：
  ㈠假處分之請求部分：相對人主張許○因公共危險案件，業經起
    訴，且兩造及許○間現有另案訴請損害賠償暨撤銷贈與等事
    件，由原法院以另案訴訟繫屬審理等情，為兩造所不爭執（
    見本院卷第101頁），並有彰化地檢檢察官111年度調院偵字
    第109、110號起訴書、民事起訴狀附卷足參（見本院卷第55
    至70頁），是依相對人所提上開事證，可認其就假處分之請
    求原因有所釋明。
  ㈡假處分之原因部分：
  ⒈相對人主張相對人與許○為夫妻，且許○名下已無任何財產及
    收入，於110年11月24日將系爭不動產，以夫妻贈與為原因
    辦理所有權移轉登記；系爭不動產依公告土地現值之標準計
    算，總價計為391萬1490元等情，為兩造所不爭執（見本院
    卷第101頁），並有相對人所提出系爭不動產之土地登記謄
    本、地籍異動索引、民事聲請調解狀、（假扣押）裁定、財
    產查詢清單及戶籍謄本等件（部分為影本）為證（見原審卷
    第25至30、119至133頁），則本院參照上開事證及衡酌相對
    人提起之本案訴訟係請求撤銷抗告人與許○間所為之贈與債
    權行為及物權行為，並請求抗告人將系爭不動產以夫妻贈與
    為原因所為之所有權移轉登記予以塗銷，回復登記為許○所
    有，而不動產登記具有公示性及對世效力，不動產交易亦具
    有瞬息萬變之特性，系爭房地既仍登記在抗告人名下，抗告
    人即對之享有隨時出租、設定負擔或其他處分之權利，一旦
    抗告人將系爭不動產之所有權移轉登記至善意第三人名下，
    或出租予第三人，抑或設定負擔，相對人即難以請求抗告人
    塗銷系爭不動產之所有權移轉登記，即令塗銷登記，亦因第
    三人占有系爭不動產或系爭不動產已設定負擔，而有礙拍賣
    換價及點交等強制執行程序之遂行，是以，應認相對人所提
    出之上開證據，已就請求標的物即系爭不動產之現況將有變
    更，致有日後不能強制執行，或甚難強制執行之虞之假處分
    原因予以釋明。
　⒉此外，相對人復陳明願供擔保以補釋明之不足，則原法院依
    形式上審核，雖認其釋明不足，但擔保足以補之，而酌定相
    當之擔保為准許之裁定，於法尚無不合。
四、綜上所述，原裁定依相對人之聲請，准相對人供擔保後就抗
    告人名下之系爭不動產為假處分，並無不合。抗告意旨指摘
    原裁定准許假處分為不當，求予廢棄，為無理由。
五、據上論結，本件抗告為無理由，爰裁定如主文。　　
中　　華　　民　　國　　111 　年　　10　　月　　6 　　日
                  民事第六庭  審判長法  官  楊熾光
                                    法  官  莊宇馨
                                    法  官  郭玄義
正本係照原本作成。       
本裁定除以適用法規顯有錯誤為理由外，不得再抗告。如提起再
抗告，應於收受送達後10日內委任律師為代理人向本院提出再抗
告狀。並繳納再抗告費新臺幣１千元。　　
因疫情而遲誤不變期間，得向法院聲請回復原狀。
                                    書記官  廖家莉
　　　　　
中　　華　　民　　國　　111 　年　　10　　月　　6 　　日